【裁判字號】    88,自,350
【裁判日期】    890414
【裁判案由】    傷害等
【裁判全文】
臺灣士林地方法院刑事判決                          八十八年度自字第三五號
    自  訴  人  乙○○
    被      告  甲○○
右列被告因傷害等案件，經自訴人提起自訴，本院判決如左：
    主  文
甲○○共同無故侵入他人住宅，處拘役肆拾日，如易科罰金以參佰元折算壹日。緩刑
貳年。被訴傷害及恐嚇部分均無罪。
    事  實
一、甲○○因懷疑其夫丁○○與乙○○通姦，經僱請徵信社查得丁○○與乙○○同住
    於台北市○○區○○街一００號五樓頂增建內，乃偕同不詳姓名之已成年徵信社
    男子三人、女子一人於民國八十八年三月十八日凌晨一時許，至台北市政府警察
    局內湖分局報案，由文德派出所警員丙○○陪同前往上址實施臨檢。甲○○等人
    抵達乙○○住處後先至五樓通陽台之鐵門敲門，惟無人應門。甲○○即與警員下
    樓欲向五樓住戶索取陽台鐵門鑰匙，惟遭五樓住戶即乙○○之姊姊、姊夫拒絕。
    約過十分鐘後，不詳姓名之徵信社男子二人將陽台鐵門打開，欲進入五樓頂增建
    內拍照搜證，惟遭丁○○與乙○○阻止，雙方因此互爭吵。甲○○與警員聞聲
    亦上樓查看，警員至增建門口後因丁○○與乙○○不同意甲○○等人進入屋內拍
    照搜證，即告知甲○○等人無搜索票不得進入屋內，並站於門口與丁○○、乙○○對談。詎甲○○竟與不詳姓名之徵信社男子二人基於共同無故侵入他人住宅之
    犯意聯絡，先由徵信社人員趁隙侵入屋內門口附近由內往外拍照一張後，將照相
    機交由甲○○，甲○○欲再進入屋內拍照時，在門口附近遭乙○○推出。
二、案經乙○○向本院提起自訴。
    理  由
壹、有罪部分：
一、訊據被告甲○○固坦承於右揭時、地前往自訴人住處抓姦，惟矢口否認涉有無故
    侵入住宅之犯行，辯稱：伊是去抓姦，並非無故侵入住宅。樓梯通陽台之鐵門係
    何人打開伊不清楚。伊向徵信社人員拿照相機要進入增建內拍照，伊腳已踩在門
    檻上，尚未進入增建內，自訴人在門口附近把伊推出來云云。經查：
  (一)、被告所僱不詳姓名之徵信社男子二人於警員丙○○到達增建後，仍趁隙進入
        增建內拍照之事實，業據自訴人指訴綦詳。核與該照片顯示，警員與丁○○
        、自訴人對談時，一男子站在門口附近，拍照者在丁○○背後由屋內往外拍
        之情節相符，並經本院至現場勘驗拍照者所在位置無訛。
  (二)、訊之被告亦自承曾向徵信社人員拿照相機要進入增建內拍照，遭自訴人阻止
        ，當時腳已踩在門檻上。
  (三)、被告與所僱徵信社人員並非司法警察，不得逕行搜索自訴人住處。被告不先
        檢具相關事證委請警員向檢察官聲請搜索票調查，在警員明示告知無搜索票
        不得進入自訴人屋內之情況下，仍侵入自訴人屋內拍照，自屬欠缺正當理由
        。
  (四)、被告因懷疑其夫與自訴人通姦，在警員之陪同下進入自訴人住處之公寓樓梯
        間，為習慣上、道德上所許可，且無背於公序良俗，非無正當理由。又被告
        固有進入自訴人住處之前陽台查看。惟徵信社人員打開陽台鐵門時，被告與
        警員尚在五樓住戶前，警員亦不知係何人打開陽台鐵門，業據警員丙○○供
        明在卷。並無任何跡證顯示被告當時曾授意該徵信社男子破壞鐵門。是被告
        嗣後聞聲在警員陪同下進入該區域查看，亦難謂無正當理由，併此敘明。
    綜上所述，被告所辯要屬畏罪卸責之詞，洵不足採。本件事證明確，被告犯行堪
    以認定。
二、核被告所為，係犯刑法第三百零六條第一項無故侵入住宅罪。不詳姓名之徵信社
    男子二人與被告共謀侵入自訴人屋內拍照搜證，彼等先後進入自訴人屋內拍照，
    有犯意之聯絡及行為分擔，均為共同正犯。爰審酌被告因懷疑丈夫外遇，抓姦情
    切，致罹刑責，及其犯罪手段、所受之刺激、品性、生活狀況、智識程度、犯罪
    所生之損害及犯罪後之態度等一切情狀，量處如主文所示之刑，並諭知易科罰金
    之折算標準。又被告前未曾受有期徒刑以上刑之宣告，此有本院被告全國前案紀
    錄表一份附卷可憑，其因一時失慮，偶罹刑典，經此刑之宣告後，應知警惕而無
    再犯之虞，本院因認暫不執行其刑為當，予以宣告緩刑二年，用啟自新。
貳、無罪部分：
一、被訴傷害部分：
  (一)、自訴意旨略以：甲○○與不詳姓名之三男一女無故侵入自訴人住所後，竟趁
        警員與丁○○在門邊談話時，動用私刑圍毆自訴人成傷，因認被告與不詳姓
        名之三男一女共同涉有刑法第二百七十七條第一項之傷害罪嫌云云。
  (二)、按犯罪事實應依證據認定之，無證據不得推定其犯罪事實。又不能證明被告
        犯罪者，應諭知無罪之判決，刑事訴訟法第一百五十四條、第三百零一條第
        一項分別定有明文。另按事實之認定，應憑證據，如未能發現相當證據，或
        證據不足以證明，自不能以推測或擬制之方法，為裁判基礎；且被告否認犯
        罪事實所持之辯解，縱屬不能成立，仍非有積極證據足以證明其犯罪行為，
        不能遽為有罪之證明，最高法院分別著有四十年臺上字第八六號判例、三十
        年度上字第一八三一號判例可資參照。
  (三)、訊據被告矢口否認有何傷害自訴人之犯行，辯稱：伊未打自訴人，係自訴人
        拉伊頭髮，徵信社人員要拉開我們，拉扯中自訴人有無受傷，伊不清楚等語
        。經查，質之證人即警員丙○○證稱：當時有一群人在前陽台，自訴人、自
訴人之姊姊、姊夫與徵信社人員在拉扯。伊叫他們不要拉扯，有一名女子拉
        被告之頭髮，被告之頭被壓得很低，伊用手拉開她們，伊未見被告打自訴人
        等語。且觀諸被告提出之台北市立忠孝醫院驗傷診斷書，其受傷部位在頸部
        抓傷０．五ｘ五公分（二處）、右上臂紅疤０．五ｘ三公分（二處）。益見
        被告應係在眾人拉扯中受傷。雖證人丁○○證稱：伊有看見徵信社人員把自
        訴人架起來，被告有打自訴人云云。惟證人與被告雙方迭有訟爭，且被另案
        訴追通姦罪，所為證言之可信度本值存疑，所證內容復與警員上開證言不符
        ，自不足採。由此觀之，被告所辯，非不足採。此外，復查無其他積極證據
        足資認定被告確有傷害自訴人之犯行。依罪疑惟輕原則，本件既不能證明被
        告犯傷害罪，應為無罪之諭知。
二、被訴恐嚇部分：
  (一)、自訴意旨另以：甲○○屢次打電話到自訴人公司或住所恐嚇自訴人，致自訴
        人心生畏懼，因認被告涉有刑法第三百零五條之恐嚇罪嫌云云。
  (二)、按犯罪事實應依證據認定之，無證據不得推定其犯罪事實。又不能證明被告
        犯罪者，應諭知無罪之判決，刑事訴訟法第一百五十四條、第三百零一條第
        一項分別定有明文。
  (三)、訊據被告矢口否認有何恐嚇犯行。而本院當庭勘驗自訴人提出之電話留言錄
        音內容，該留言係一男子之聲音，內容僅謂：「林小姐，我這邊是台南。這
        個禮拜或下個禮拜，那個，我找個三天時間，專程到貴公司拜訪」等語。自
        訴人並未提出任何證據證明該男子與被告有關聯，且其留言內容亦無加害自
        訴人生命、身體、自由、名譽、財產之意思。此外，復查無其他任何證據足
        資認定被告有何恐嚇自訴人之犯行。揆諸上開說明，本件不能證明被告犯恐
        嚇罪，應為無罪之諭知。
據上論斷，應依刑事訴訟法第三百四十三條、第二百九十九條第一項前段、第三百零
一條第一項，刑法第二十八條、第三百零六條第一項、第四十一條、第七十四條第一
款，罰金罰鍰提高標準條例第一條前段、第二條，判決如主文。
中      華      民      國      八十九      年      四      月  十四    日
                                    臺灣士林地方法院刑事第二庭
                                        法  官
右正本證明與原本無異。
如不服本判決，應於判決送達後十日內，向本院提出上訴狀。
                                        書記官
中      華      民      國      八十九      年      四      月  十四    日


司法院資訊處製作；財團法人民間司法改革基金會備份。
